臺灣臺北地方法院刑事判決　　　　　　 100年度易字第2231號
公　訴　人　臺灣臺北地方法院檢察署檢察官
被　　　告　王森福
上列被告因竊盜等案件，經檢察官提起公訴（100年度偵緝字第9
76號），本院判決如下：
    主  文
王森福意圖為自己不法之所有，而侵占離本人所持有之物，處罰
金新臺幣壹萬元，如易服勞役，以新臺幣壹仟元折算壹日；又竊
盜，累犯，處有期徒刑柒月，扣案之汽車鑰匙壹支沒收。
    事  實
一、王森福前因違反毒品危害防制條例案件，經本院以93年度易
    字第989號判處有期徒刑8月確定；又因竊盜案件，經本院以
    93年度易字第1559號判處有期徒刑1年確定，上開2罪經本院
    以94年度聲字第1076號裁定應執行有期徒刑1年6月確定；復
    因違反毒品危害防制條例案件，經臺灣板橋地方法院以95年
    度簡字第7727號判處有期徒刑6月確定；再因違反毒品危害
    防制條例案件，經本院以96年度易字第1924號判處有期徒刑
    7月確定，各罪接續執行（另接續執行本院97年度簡字第113
    7號竊盜案件拘役20日），於民國97年8月20日執行完畢。又
    因違反毒品危害防制條例案件，經本院以98年度簡字第856
    號判處有期徒刑6月確定；復因違反毒品危害防制條例案件
    ，經本院以98年度易字第2558號判處有期7月確定，2罪接續
    執行，於99年7月25日執行完畢。詎猶不知悔改，於99年8月
    30日至9月之間某日下午，在新北市○○區○○路直潭水壩
    溪邊附近，拾獲童禮學於96年8月30日上午10時30分許，在
    臺中市西屯區○○○街○段311號對面停車格內，遭不明人士
    竊取棄置而脫離其持有之車牌號碼6335-LE號自小客車之車
    牌2面後，竟意圖為自己不法之所有，將上開車牌2面侵占入
    己。復意圖為自己不法之所有，於100年1月12日晚間10時許
    ，在新北市○○區○○路某處，以其所有之汽車鑰匙1支，
    竊取鄭燦棋持有車牌號碼CV-3950號自小客車。得手後，將
    上開竊取之自小客車，行駛至新北市○○區○○路2段38號
    其住處，將上開竊取之自小客車車牌2面拆除，再懸掛前揭
    車牌號碼6335-LE號自小客車車牌2面，供作行駛之用，且為
    規避警察機關檢查，在不詳時、地，將上開竊取之自小客車
    引擎號碼MD05120號磨平，並以烤漆方式變更引擎蓋顏色，
    嗣經警於100年1月28日上午8時20分許，在王森福上址住處
    前，查獲上開鄭燦棋被竊之自小客車後，始循線查獲上情，
    並扣得其所有供行竊所用之汽車鑰匙1支。
二、案經鄭燦棋告訴及新北市政府警察局新店分局報請臺灣臺北
    地方法院檢察署檢察官偵查起訴。
    理  由
一、前揭事實，業據被告王森福於偵查中及本院審理時坦承不諱
    ，核與證人童禮學於警詢時、鄭燦棋於警詢及偵查中證述之
    情節大致相符，復有臺中市政府警察局車輛協尋電腦輸入單
    、新北市政府警察局車輛尋獲電腦輸入單、贓物認領保管單
    、代保管條及搜索扣押筆錄、扣押物品目錄各2份、現場相
    片12張在卷可稽，及被告所有供行竊所用之汽車鑰匙1支扣
    案可證，足認被告之任意性自白核與事實相符。綜上，本件
    事證明確，被告犯行堪予認定，應依法論科。
二、核被告所為，係犯刑法第320條第1項竊盜罪、第337條侵占
    離本人所持有之物罪。被告就上開犯行，犯意各別，行為互
    殊，應予分論併罰。又被告曾犯如事實欄所載之罪，分別於
    97年8月20日、99年7月25日執行完畢，有臺灣高等法院被告
    前案紀錄表在卷足憑，其受有期徒刑執行完畢後，5年以內
    故意再犯本件有期徒刑以上之罪，竊盜罪部分為累犯，應依
    刑法第47條第1項規定加重其刑。爰審酌被告正值青壯之年
    ，不思以正當方式獲取報酬，任意行竊、侵占離本人所持有
    之物，不尊重他人財產權，影響他人安寧生活及財產安全甚
    鉅，並犯後坦承犯行，態度尚佳，竊得之自小客車已經告訴
    人鄭燦棋領回等一切情狀，分別量處如主文所示之刑，並就
    罰金部分，依刑法第42條第3項規定諭知易服勞役之折算標
    準。扣案之汽車鑰匙1支，為被告所有供其犯罪所用之物，
    業經被告供承在卷，應依刑法第38條第1項第2款規定沒收。
據上論斷，應依刑事訴訟法第299條第1項前段，刑法第337條、
第320條第1項，刑法第47條第1項、第42條第3項、第38條第1項
第2款，刑法施行法第1條之1，判決如主文。
本案經檢察官林彥均到庭執行職務。
中    華    民    國   100    年    9     月    5     日
                    刑事第五庭  法  官  蕭清清
上正本證明與原本無異。
如不服本判決應於收受送達後10日內向本院提出上訴書狀，並應
敘述具體理由；其未敘述上訴理由者，應於上訴期間屆滿後20日
內向本院補提理由書（均須按他造當事人之人數附繕本）「切勿
逕送上級法院」。告訴人或被害人如對於本判決不服者，應具備
理由請求檢察官上訴，其上訴期間之計算係以檢察官收受判決正
本之日期為準。
                                書記官  張華瓊
中    華    民    國   100    年    9     月    6     日
附錄本案論罪科刑法條全文
中華民國刑法第320條第1項
意圖為自己或第三人不法之所有，而竊取他人之動產者，為竊盜
罪，處5年以下有期徒刑、拘役或5百元以下罰金。
中華民國刑法第337條
意圖為自己或第三人不法之所有，而侵占遺失物、漂流物或其他
離本人所持有之物者，處5百元以下罰金。